【裁判字號】    97,審訴緝,36
【裁判日期】    970731
【裁判案由】    毒品危害防制條例
【裁判全文】
臺灣桃園地方法院刑事判決            97年度審訴緝字第36號
公  訴  人  臺灣桃園地方法院檢察署檢察官
被      告  甲○○
指定辯護人  本院公設辯護人  陳瑞明
上列被告因違反毒品危害防制條例案件，經檢察官提起公訴（96
年度毒偵字第3827號），嗣被告於準備程序進行中為有罪之陳述
，經本院合議庭裁定由受命法官獨任進行簡式審判程序後，聲請
改依協商程序而為判決，本院判決如下：
    主  文
甲○○施用第一級毒品，累犯，處有期徒刑玖月，扣案之注射針
筒伍支均沒收；又施用第二級毒品，累犯，處有期徒刑肆月。應
執行有期徒刑壹年，扣案之注射針筒伍支均沒收。
    事實及理由
一、本件被告所犯係死刑、無期徒刑或最輕本刑為三年以上有期
    徒刑以外之罪，其於準備程序中就被訴事實為有罪之陳述，
    經本院告知簡式審判程序之旨，並聽取公訴人、被告及辯護
    人之意見後，爰依刑事訴訟法第273 條之1 第1 項規定合議
    裁定由受命法官獨任進行簡式審判程序。
二、被告甲○○前有賭博、違反毒品危害防制條例、竊盜、違反
    動產擔保交易法等前科，其中於民國92年間因竊盜案件，經
    本院以92年度壢簡字第410 號判決判處有期徒刑3 月確定，
    於93年10月12日徒刑執行完畢出監。又於92年間，因違反毒
    品危害防制條例案件，經臺灣高等法院以93年度上訴字第31
    90號判決判處有期徒刑1 年6 月確定；再於93年間，因違反
    毒品危害防制條例案件，經本院以93年度壢簡字第1531號判
    決判處有期徒刑4 月確定，上揭2 罪刑經臺灣高等法院以94
    年度聲字第615 號裁定應執行有期徒刑1 年8 月確定後，刑
    期自94年5 月18日起算，而於95年11月15日縮短刑期假釋出
    監並交付保護管束，至96年1 月5 日保護管束期滿，假釋未
    經撤銷，視為執行完畢（均構成累犯）。
三、另被告曾於87年間，因施用毒品案件，經本院以87年度毒聲
    字第365 號裁定送觀察、勒戒後，認無繼續施用毒品傾向，
    於87年7 月14日執行完畢出所，並經臺灣桃園地方法院檢察
    署檢察官於同日以87年度偵字第8874號為不起訴處分確定；
    又因施用毒品案件，經本院以87年度毒聲字第2848號裁定送
    觀察、勒戒後，認有繼續施用毒品之傾向，再經本院以88年
    度毒聲字第880 號裁定令入戒治處所施以強制戒治，該次施
    用毒品犯行，並經本院以88年度訴字第336 號判決判處應執
    行有期徒刑1 年確定（其中施用第一級毒品部分判處有期徒
    刑8 月，施用第二級毒品部分判處有期徒刑5 月），嗣因前
    揭強制戒治屆滿3 月，其成效經評定合格，經本院以88年度
    毒聲字第4173號裁定停止戒治，所餘戒治期間付保護管束，
    然其於停止戒治付保護管束期間，又再經本院以88年度毒聲
    字第6576號裁定撤銷停止戒治，令入戒治處所施以強制戒治
    ，於89年11月28日戒治期滿而執行完畢；復於上揭強制戒治
    期滿執行完畢5 年內再犯施用毒品案件，經臺灣高等法院以
    92年度上訴3190號判決判處有期徒刑1 年6 月確定。詎仍未
    戒除毒癮，明知海洛因、安非他命為毒品危害防制條例第2
    條第2 項第1 款、第2 款所規定之第一級、第二級毒品，不
    得施用、持有，復另行起意，分別基於施用第一級毒品海洛
    因及第二級毒品安非他命犯意，於96年7 月16日17時許及96
    年7 月17日某時，在桃園縣平鎮市○○街29巷17號住處，分
    別施用第一級毒品海洛因及第二級毒品安非他命各1 次。嗣
    於96年7 月17日18時許，在桃園縣中壢市○○路532 號為警
    查獲，並扣得其所有供（但非專供）施用毒品海洛因所用之
    注射針筒5 支。案經桃園縣政府警察局中壢分局報告臺灣桃
    園地方法院檢察署檢察官偵查起訴。
四、證據名稱：
  (一)被告於警詢、偵訊及本院準備程序中之自白。
  (二)臺灣檢驗科技股份有限公司濫用藥物尿液檢驗報告暨桃園縣
    政府警察局中壢分局尿液暨毒品檢體真實姓名與編號對照表
    各1份附卷可稽。
  (三)注射針筒5 支扣案可資佐證。
五、本件經檢察官與被告於審判外達成協商之合意且被告已認罪
    ，其合意內容為：就其施用第一級毒品部分，被告願受科刑
    範圍為有期徒刑9月，就其施用第二級毒品部分，被告願受
    科刑範圍為有期徒刑4月，應執行有期徒刑1年。經查，上開
    協商合意並無刑事訴訟法第455條之4第1項所列情形之一，
    檢察官聲請改依協商程序而為判決，本院爰不經言詞辯論，
    於協商合意範圍內為協商判決，合予敘明。
六、扣案之注射針筒5支，係被告所有供（但非專供）其施用毒
    品海洛因所用之物，業據被告於警詢及偵訊時供陳在卷，應
    依刑法第38條第1項第2款規定，宣告沒收。
七、應適用之法條：刑事訴訟法第273 條之1 第1 項、第455 條
    之4 第2 項、第455 條之8 ，毒品危害防制條例第10條第1
    項、第2 項，刑法第11條前段、第47條第1 項、第38條第1
    項第2 款、第51條第5 款。
八、本判決除有刑事訴訟法第455 條之4 第1 項第1 款、第2 款
    、第4 款、第6 款、第7 款所定情形之一，或違反同條第2
    項規定者外，不得上訴。
九、如不服本件判決，得自收受判決送達之日起10日內，向本院
    提出上訴書狀，上訴於第二審法院。
本案經檢察官鄭堤升到庭執行職務。
中    華    民    國    97    年    7     月    31    日
                  刑事庭    法  官  徐  培  元
以上正本證明與原本無異。
                            書記官  楊  美  慧
中    華    民    國    97    年    7     月    31    日
附錄本件論罪科刑法條：
毒品危害防制條例第10條
施用第一級毒品者，處六月以上五年以下有期徒刑。
施用第二級毒品者，處三年以下有期徒刑。


司法院資訊處製作；財團法人民間司法改革基金會備份。
